# 请问公司让员工自购的电脑（公司将款的90%分 3 年再补助给员工），算是公司固定资产吗？

提问人：mrlf 时间：2011-07-16 16:25:38
客户公司制度规定： 公司对员工个人因公务用途购买笔记本电脑给予一定数额资金的补助， 但要求发票抬头得写公司名称， 然后公司将购买价款的90%分 3 年补贴给员工（若 3 年内离职则离职日起停止补助） 并规定：员工购买的笔记本电脑归个人所有，公司发放补助金期间，公司对该笔记本有支配权，即有权要求员工使用该笔记本为公司工作，并尽到保护、保养责任。
估计很多事务所也会有这种情况， 请问这种情况下，电脑是否属于公司资产，纳入账内核算是否妥当？ 这种模式应怎么进行财务核算最妥当？ 请各位指教！

回答人：chenyiwei
虽然不拥有电脑法律上的所有权，但实质上可以控制该电脑中包含的未来经济利益。在法律形式上也有公司抬头的发票作为支持。从这一点考虑，可以按照公司制度规定的补贴金额（发票金额的 90 ％）确认为固定资产，并在预计使用年限（不一定等于补偿款的分期支付年限）内计提折旧。在确定折旧年限时，需要考虑到使用寿命届满前员工可能离职的因素。